【裁判字號】    97,訴,1031
【裁判日期】    971121
【裁判案由】    違反毒品危害防制條例
【裁判全文】
臺灣新竹地方法院刑事判決              97年度訴字第1031號
公  訴  人  臺灣新竹地方法院檢察署檢察官
被      告  甲○○
上列被告因違反毒品危害防制條例案件，經檢察官提起公訴（97
年度毒偵字第1642號），本院依簡式審判程序判決如下：
    主  文
甲○○施用第一級毒品，累犯，處有期徒刑壹年壹月；扣案之海
洛因壹包毛重零點柒公克（實稱毛重零點柒貳公克，淨重零點伍
貳公克，取樣零點零零伍公克，餘重零點伍壹肆柒公克），沒
收銷燬之；另扣案之注射針筒貳支、分裝匙壹支，均沒收之。又
施用第二級毒品，累犯，處有期徒刑柒月。主刑部分應執行有期
徒刑壹年陸月。
    事實及理由
壹、構成犯罪事實：
一、甲○○前於民國88年10月間，因施用毒品案件，經本院以88
    年度毒聲字第2437號裁定送觀察、勒戒後，認有繼續施用毒
    品之傾向，復經本院以89年度毒聲字第368 號裁定送戒治處
    所施以強制戒治1 年，其後因執行屆滿3 月且成效評定為合
    格，無繼續戒治之必要，再經臺灣新竹地方法院檢察署檢察
    官（下稱檢察官）聲請停止戒治，經本院以89年度毒聲字第
    2018號裁定停止戒治，所餘戒治期間並付保護管束，然甲○
    ○因於此期間內違反保護管束應遵守事項情節重大，嗣經本
    院以89年度毒聲字第2747號裁定撤銷停止戒治，於90年1 月
    11日入所執行其殘餘戒治期日，嗣於90年5 月17日期滿執行
    完畢，並經檢察官於90年5 月31日以90年度戒毒偵字第106
    號為不起訴處分確定。
二、甲○○不知警惕，又於91年3 月間，因施用第一級、第二級
    毒品案件，經檢察官聲請強制戒治，本院於91年8 月29日以
    91年度毒聲字第414 號裁定令入戒治處所施以強制戒治1 年
    ，於91年11月14日入所執行，並於92年11月13日戒治期滿執
    行完畢；同時其本次非法施用第一級、第二級毒品之犯行，
    亦經本院於91年11月26日，以91年度訴字第273 號刑事判決
    ，分別判處有期徒刑10月、4 月，並經定應執行刑為有期徒
    刑1 年2 月，嗣於92年2 月5 日確定，於92年11月14日入監
    執行，並於93年12月8 日縮刑期滿執行完畢。
三、甲○○竟不知警惕，又於94年5 月間，因施用第一級、第二
    級毒品案件，經本院於94年9 月12日，以94年度訴字第539
    號宣示判決筆錄，分別判處有期徒刑1 年2 月、6 月，並經
    定應執行刑為有期徒刑1 年5 月，嗣於94年9 月12日確定，
    其執行情形詳如後述累犯部分。
四、甲○○不知悔改，又於95年2 月間，因施用第一級、第二級
    毒品案件，經本院於95年4 月21日，以95年度訴字第215 號
    宣示判決筆錄，分別判處有期徒刑1 年1 月、7 月，並經定
    應執行刑為有期徒刑1 年6 月，嗣於95年5 月8 日確定，其
    執行情形詳如後述累犯部分。
五、甲○○仍不知悔改，於前開強制戒治處分執行完畢釋放後5
    年內，(1)復基於施用第一級毒品海洛因的犯罪意思，於97年
    8 月22日晚上8 時許，在其位於新竹市○區○○街118 巷52
    號之住處內，以將海洛因粉末置入針筒內加水再注射之方式
    ，施用第一級毒品海洛因1 次。(2)另基於施用第二級毒品安
    非他命的犯罪意思，於97年8 月22日晚上8 時許，在上開地
    點，以將安非他命置於玻璃球內，再以火燒烤，吸其煙霧之
    方式，施用第二級毒品安非他命1 次。嗣為警於97年8 月22
    日晚上11時許，在新竹市○○路○ 段89號巷口查獲，並在甲
    ○○所駕駛之車牌號碼5892－MY號自用小客車右前座位下方
    腳踏板處之香菸盒內扣得其所有的第一級毒品海洛因1 包毛
    重0.7 公克（實稱毛重0.72公克，淨重0.52公克，取樣0.00
    53公克，餘重0.5147公克）及注射針筒2 支、分裝匙1 支，
    經警採集其尿液送驗結果，呈嗎啡、可待因陽性及安非他命
    、甲基安非他命陽性反應，始悉上情。
貳、程序方面：
    本件被告甲○○所犯施用第一級毒品、施用第二級毒品等罪
    ，均非死刑、無期徒刑、最輕本刑為3 年以上有期徒刑之罪
    ，或高等法院管轄第一審之案件，被告於本院準備程序進行
    中，就被訴事實為有罪之陳述，經本院合議庭認合於刑事訴
    訟法第273 條之1 第1 項之規定，裁定進行簡式審判程序，
    此合先敘明。
、認定犯罪事實所根據的證據及理由：
一、被告甲○○於警局詢問時、檢察官偵查中之供述，及本院準
    備程序、簡式審判程序訊問時之自白。
二、扣案之第一級毒品海洛因1 包毛重0.7 公克、注射針筒2 支
    及分裝匙1 支可資證明。
三、而扣案之海洛因1 包毛重0.7 公克，經送鑑定結果確含有第
    一級毒品海洛因（Heroin）成分（實稱毛重0.7200公克，淨
    重0.5200公克，取樣0.0053公克，餘重0.5147公克），亦有
    交通部民用航空局航空醫務中心97年9 月16日航藥鑑字第09
    74734 號毒品鑑定書1 紙附卷可查。
四、查獲現場照片2 幀附卷可證。
五、又被告為警查獲時，經採尿送驗結果，呈第一級毒品嗎啡、
    可待因陽性反應，及第二級毒品安非他命、甲基安非他命陽
    性反應，亦有新竹市警察局辦理煙毒、麻醉藥品案尿液送驗
    受檢人真實姓名代號對照表暨送驗登記簿影本、台灣尖端先
    進生技醫藥股份有限公司於97年9 月3 日所出具之尿液檢體
    編號B-253 號濫用藥物檢驗報告影本各1 紙附卷可憑。
六、臺灣高等法院被告前案紀錄表、刑案資料查註紀錄表及全國
    施用毒品案件紀錄表各1 份在卷可證。
肆、論罪科刑的理由：
一、論罪：
（一）被告甲○○所為，係犯毒品危害防制條例第10條第1 項之
      施用第一級毒品罪及同條例第10條第2 項之施用第二級毒
      品罪。被告持有第一級、第二級毒品之低度行為為施用第
      一級、第二級毒品之高度行為所吸收，均不另論罪。
（二）數罪併罰：被告所犯上開施用第一級毒品、施用第二級毒
      品2 罪間，犯意各別，行為不同，應分別論罪，合併處罰
      之。
（三）累犯：被告甲○○前曾於94年5 月間，因施用第一級、第
      二級毒品案件，經本院於94年9 月12日，以94年度訴字第
      539 號宣示判決筆錄，分別判處有期徒刑1 年2 月、6 月
      ，並經定應執行刑為有期徒刑1 年5 月，嗣於94年9 月12
      日確定；又於95年2 月間，因施用第一級、第二級毒品案
      件，經本院於95年4 月21日，以95年度訴字第215 號宣示
      判決筆錄，分別判處有期徒刑1 年1 月、7 月，並經定應
      執行刑為有期徒刑1 年6 月，嗣於95年5 月8 日確定，復
      因減刑條例分別減為有期徒刑6 月又15日、3 月又15日，
      並經定應執行刑為有期徒刑9 月確定。上開各罪接續執行
      ，於95年1 月16日入監執行，並於97年1 月3 日縮刑期滿
      執行完畢等情，有臺灣高等法院被告前案紀錄表及刑案資
      料查註紀錄表各1 份為證，其於5 年以內故意再犯本件有
      期徒刑以上之罪，為累犯，應依刑法第47條第1 項規定，
      加重其刑。
二、科刑：
（一）主刑：審酌被告素行不良，經施以強制戒治處分後，本次
      又再度施用足以導致精神障礙及生命危險之成癮性毒品，
      其前經施以強制戒治仍無法使其戒斷毒癮，足見其缺乏拒
      用毒品之決心及悔改之意，兼以施用毒品所生危害以自戕
      健康為主，及其施用次數，犯罪後坦白承認犯行等一切情
      狀，各量處如主文所示之刑，並定其應執行之刑，以資懲
      儆。
（二）從刑（沒收銷燬及沒收）：扣案之海洛因1 包毛重0.7 公
      克（實稱毛重0.7200公克，淨重0.5200公克，取樣0.0053
      公克，餘重0.5147公克），係屬毒品危害防制條例第2 條
      第2 項第1 款所稱之第一級毒品，為違禁物，不問屬於犯
      人與否，應依毒品危害防制條例第18條第1 項前段之規定
      ，宣告沒收銷燬之；另扣案之注射針筒2 支、分裝匙1 支
      ，為被告所有供施用第一級毒品海洛因所用之物，業經被
      告自承在卷，爰均依刑法第38條第1 項第2 款之規定，併
      予宣告沒收之。
伍、適用法律依據：
一、程序法方面：刑事訴訟法第273 條之1 第1 項、第299 條第
    1 項前段。
二、實體法方面：毒品危害防制條例第10條第1 項、第2 項、第
    18條第1 項前段，刑法第11條、第47條第1 項、第51條第5
    款、第38條第1 項第2 款，判決如主文。
本案經檢察官陳玉華到庭執行職務。
中    華    民    國    97    年    11    月    21    日
                  刑事第四庭法  官  馮俊郎
以上正本證明與原本無異。
如不服本判決，應於判決送達後10日內向本院提出上訴書狀。上
訴書狀應敘述具體理由，未敘述上訴理由者，應於上訴期間屆滿
後20日內補提理由書狀於本院（均須按他造當事人之人數附繕本
）「切勿逕送上級法院」。
中    華    民    國    97    年    11    月    24    日
                            書記官  鄧雪怡
附錄本案論罪科刑實體法條全文：
毒品危害防制條例第10條第1 項、第2 項：
施用第一級毒品者，處6 月以上5 年以下有期徒刑。
施用第二級毒品者，處3 年以下有期徒刑。


司法院資訊處製作；財團法人民間司法改革基金會備份。
